臺灣板橋地方法院交通事件裁定　　　　95年度交聲字第1686號
原處分機關　交通部公路總局臺北區監理所板橋監理站
異　議　人
即受處分人　甲○○
上列受處分人因違反道路交通管理處罰條例事件，對於交通部公
路總局臺北區監理所板橋監理站中華民國95年9 月13日所為之處
分（原處分案號：板監裁字第裁41-A3Q019139號），聲明異議，
本院裁定如下：
    主  文
異議駁回。
    理　由
一、按道路交通管理處罰條例所稱之汽車，包括機器腳踏車，道
    路交通管理處罰條例第3 條第8 款已有明定。次按汽車駕駛
    人停車時，有在設有禁止停車標誌之處所停車之情形者，處
    新臺幣（下同）六百元以上一千二百元以下罰鍰；前揭情形
    ，交通勤務警察、依法令執行交通稽查任務人員或交通助理
    人員，應責令汽車駕駛人將車移置適當處所；如汽車駕駛人
    不予移置或不在車內時，得由該交通勤務警察、依法令執行
    交通稽查任務人員或交通助理人員為之，道路交通管理處罰
    條例第56條第1 項第4 款、第3 項分別定有明文。
二、本件異議人即受處分人甲○○於民國95年6 月26日下午5 時
    19分許，將其所有之車牌號碼J5S-867 號重型機車，停放在
    臺北市○○○路○ 段301 號設有禁止停車標誌之處所，經臺
    北市政府警察局執勤員警拍照採證後執行拖吊移置，原處分
    機關乃依道路交通管理處罰條例第56條第1 項第4 款規定裁
    處罰鍰六百元。
三、異議人於異議狀中固坦承有將其所有之前述車牌號碼J5S-86
    7 號重型機車於上揭時、地停車之事實，惟辯稱：伊所有之
    機車係放於騎樓，且停車之時段，該處人員通行並不擁擠，
    並未妨害人員通行，與一般交通情形比較，客觀上可認伊停
    放機車之情況，並未對人員通行構成妨礙，本人停放機車之
    情況，屬憲法保障民權之範疇，本案所有處分之法律與命令
    ，均與憲法牴觸無效云云。然查，異議人所有之前揭重型機
    車於上開時間，停車在臺北市○○○路○ 段301 號騎樓之事
    實，業據異議人自承，並有臺北市政府警察局交通警察大隊
    95年11月17日北市警交大執字第09535390300 號函檢送之採
    證照片二幀附卷可證，又上址路段之騎樓、人行道係設有禁
    止停車標誌之處所，亦有臺北市政府警察局交通警察大隊95
    年11月30日以北市警交大執補字第09535390300 號公文封補
    充檢送之現場照片三幀在卷可稽，是異議人確有前開違規事
    實，已可認定。異議人仍執前詞置辯，更以憲法前言所載憲
    法係依據孫中山先生創立中華民國之遺教制定，而孫中山先
    生主張「人盡其才，地盡其利，物盡其用，貨暢其流」，本
    件對未妨害到他人通行之情形，規定「不准停車」，即違背
    「地盡其利，物盡其用」之安邦治國之道，遽下「違憲」結
    論云云，顯有誤解，不足為有利異議人之事實認定，亦無從
    因此解免其責任。本件事證明確，異議人確有將其所有之上
    開車牌號碼之重型機車於上述時間在設有禁止停車標誌之處
    所停車之違規事實，洵堪認定，從而原處分機關依違反道路
    交通管理處罰條例第56條第1 項第4 款、違反道路交通管理
    事件統一裁罰基準表之規定，裁處受處分人罰鍰六百元，核
    無不當。本件聲明異議為無理由，應予駁回。
據上論斷，應依道路交通案件處理辦法第19條，裁定如主文。
中　　華　　民　　國　　96　　年　　1 　　月　　16　　日
                    交通法庭    法　官  張江澤
以上正本證明與原本無異。
如不服本裁定，應於送達後5日內，向本院提出抗告狀。
                                書記官  林怡秀
中　　華　　民　　國　　96　　年　　1 　　月　　16　　日
